src/fst/morphology/stems/verbs.lexc
LEXICON Regular_verbs
akkordeeredh+Err/Orth:ackorde EEREDH_IV ;
alludeeredh:allude EEREDH_IV ;
annonseeredh:annonse EEREDH_TV ;
bandasjeeredh:bandasje EEREDH_TV ;
barrestalledh:barrestall GOEGKERDADTEDH_TV "äta" ;
bivakkeeredh+Err/Orth:bivacke EEREDH_IV ;
bualahtehtedh:bualahteht ÅARAJEHTEDH_IV ;
buaradalledh:buaradall GOEGKERDADTEDH_TV ;
buaradehtedh:buaradeht BUARADEHTEDH "bli vackert väder" ;
byöpmedistedh:byöpmedist ÅARAJEHTEDH_TV ;
båatahtalledh:båatahtall GOEGKERDADTEDH_IV "komma på" ; ! å bli overrasket av noe, f.eks "dennie laadth´-biekerisnie duvreste båatahtallim" Nils O.K - båndopptak
bårrestalledh:bårrestall GOEGKERDADTEDH_TV "äta" ;
bïeselistedh:bïeselist ÅARAJEHTEDH_IV "komme seg løs i en fart";
bïjveldehtedh:bïjveldeht BUARADEHTEDH "bli varmere vær, tøvær" ;
dabranestedh:dabranest ÅARAJEHTEDH_IV ;
damtestalledh:damtestall GOEGKERDADTEDH_TV "smaka på" ;
demaskeeredh:demaske EEREDH_TV ;
differansijeeredh:differansije EEREDH_TV ;
doeltijehtedh:doeltijeht ÅARAJEHTEDH_TV ;
dåadtjedalledh:dåadtjedall GOEGKERDADTEDH_IV "hålla sig lugn" ;
dåålvedahtedh:dåålvedaht GOEGKERDADTEDH_TV ;
ejakuleeredh:ejakule EEREDH_IV ;
ekonomiseeredh:ekonomise EEREDH_TV ;
ekstrapoleeredh+Err/Orth:extra#pole EEREDH_TV ;
fantaseeredh:fantase EEREDH_IV ;
fåårhmestalledh:fåårhmestall GOEGKERDADTEDH_TV "omfamna varandra" ;
gaalkasjehtedh:gaalkasjeht ÅARAJEHTEDH_TV ;
gaamhparadtedh:gaamhparadt GOEGKERDADTEDH_IV ;
gagnijdehtedh:gagnijdeht ÅARAJEHTEDH_IV ;
geehtesalledh:geehtesall GOEGKERDADTEDH_IV ;
glorifijeeredh:glorifije EEREDH_TV ;
goejedadtedh:goejedadt GOEGKERDADTEDH_TV ;
gosseldehtedh:gosseldeht ÅARAJEHTEDH_TV ;
gradueeredh:gradu^e EEREDH_IV ;
gylpestalledh:gylpestall GOEGKERDADTEDH_IV ;
gåjjahtehtedh:gåjjahteht ÅARAJEHTEDH_IV ;
gåvnahtalledh:gåvnahtall GOEGKERDADTEDH_TV "säga farväl (till flera)" ;
haajpenestedh:haajpenest ÅARAJEHTEDH_IV ;
hahtesadtedh:hahtesadt GOEGKERDADTEDH_IV "skälla" ;
håhtasadtedh:håhtasadt GOEGKERDADTEDH_TV ;
ierngiehtistedh:ierngiehtist ÅARAJEHTEDH_TV "försöka komma ikapp" ;
ironiseeredh:ironise EEREDH_TV ;
jovjemdalledh:jovjemdall GOEGKERDADTEDH_IV ;
jåvkelistedh:jåvkelist ÅARAJEHTEDH_IV "fyke igjen (om ett spor)" ;
kampeeredh:kampe EEREDH_IV ;
kontinueeredh+v1:kontinu^e EEREDH_IV ;
kontraheeredh:kon^trahe EEREDH_TV ;
koseeredh:kose EEREDH_IV ;
krepeeredh:krepe EEREDH_IV ;
kråavhtjestehtedh:kråavhtjesteht ÅARAJEHTEDH_TV ;
lyhpehtalledh:lyhpehtall GOEGKERDADTEDH_TV ;
lyögamadtedh:lyögamadt GOEGKERDADTEDH_IV ;
lïegkedestedh:lïegkedest ÅARAJEHTEDH_IV ;
missioneeredh:missione EEREDH_IV ;
modifiseeredh:modifise EEREDH_TV ;
moenjehtehtedh:moenjehteht BUARADEHTEDH ;
mojnestehtedh:mojnesteht ÅARAJEHTEDH_TV ;
mulliedistedh:mulliedist BUARADEHTEDH ;
mulliemdestedh:mulliemdest BUARADEHTEDH ;
munnedalledh:munnedall GOEGKERDADTEDH_IV ;
nollehtalledh:nollehtall GOEGKERDADTEDH_TV "hålla på narra, lura (i en bestämd avsikt, av ett särskillt skäl)" ;
nommedehtedh:nommedeht ÅARAJEHTEDH_TV ;
oskilleeredh+Err/Orth:oscille EEREDH_IV ;
ostedalledh:ostedall GOEGKERDADTEDH_IV "fördriva tiden" ;
periodiseeredh:per^iodise EEREDH_TV ;
priviligeeredh:privilige EEREDH_IV ;
reaktiveeredh:re^aktive EEREDH_TV ;
retardeeredh:retarde EEREDH_IV ;
roehkenstehtedh:roehkensteht ÅARAJEHTEDH_IV "ånga" ;
roehtsestehtedh:roehtsesteht ÅARAJEHTEDH_TV "dra upp med roten" ;
råådesjadtedh:råådesjadt GOEGKERDADTEDH_IV "hålla på och rådslå" ;
saajenistedh:saajenist ÅARAJEHTEDH_IV "sprida sig fort" ;
satiriseeredh:satirise EEREDH_TV ;
seerehtalledh:seerehtall GOEGKERDADTEDH_TV ;
skygkerdalledh:skygkerdall GOEGKERDADTEDH_IV ;
slahtjehkehtedh:slahtjehkeht ÅARAJEHTEDH_TV ;
snjeeredh:snje EEREDH_IV "springa efter mus/råtta" ; !V74
staatnehkehtedh:staatnehkeht ÅARAJEHTEDH_TV ;
substantijeeredh+Err/Orth:sub^stanti^e EEREDH_TV ;
suvriedistedh:suvriedist ÅARAJEHTEDH_IV "vara sur" ;
tjaabroehtistedh:tjaabroehtist ÅARAJEHTEDH_TV "klämma lite" ;
tjagkesalledh:tjagkesall GOEGKERDADTEDH_IV "gå inn, storme inn (om flere)" ;
tjahkanestedh:tjahkanest ÅARAJEHTEDH_IV ;
tjarmedadtedh:tjarmedadt GOEGKERDADTEDH_TV "true med knyttneven" ;
tjearadehtedh:tjearadeht BUARADEHTEDH "skymma" ;
tjöödtjestehtedh:tjöödtjesteht ÅARAJEHTEDH_TV "å kalle noen for aahka" ;
tïngkestalledh:tïngkestall GOEGKERDADTEDH_IV ;
ussjedistedh:ussjedist ÅARAJEHTEDH_IV "bestämma sig snabbt" ;
veahkesadtedh:veahkesadt GOEGKERDADTEDH_TV "hjelpes ad (om flere, alle)" ;
verifiseeredh:verifise EEREDH_TV ;
verseeredh:verse EEREDH_IV ;
voelkestehtedh:voelkesteht ÅARAJEHTEDH_TV ;
vorpesmehtedh:vorpesmeht ÅARAJEHTEDH_IV "tillfriskna" ;
vïjjedadtedh:vïjjedadt GOEGKERDADTEDH_TV ;
åarehtjadtedh:åarehtjadt GOEGKERDADTEDH_IV "sove litt nå og da, sove en liten stund" ;
åehpiedehtedh:åehpiedeht ÅARAJEHTEDH_TV "presentera" ;
åeniemdehtedh:åeniemdeht ÅARAJEHTEDH_IV "låta förkortas" ; !SOUTH
